臺灣高等法院臺南分院刑事判決
                                 111年度上訴字第626號    
上  訴  人  
即  被  告  許滄林


選任辯護人  江信賢律師
            蔡麗珠律師
            鄭安妤律師
上列上訴人即被告因違反槍砲彈藥刀械管制條例案件，不服臺灣
臺南地方法院110年度重訴字第26號中華民國111年3月18日第一
審判決（起訴案號：臺灣臺南地方檢察署110年度營偵字第392號
），提起上訴，本院判決如下：
    主  文
上訴駁回。
    理  由
壹、程序事項：　　
一、按刑事訴訟法第348條規定於民國110年6月16日公布，同年
    月18日生效施行，而本案係於111年5月16日繫屬本院，且並
    非刑事訴訟法施行法第7之13條所規定仍適用修正前規定之
    案件，故應適用修正後刑事訴訟法第348條之規定，先予說
    明。又修正後刑事訴訟法第348條第3項規定：「上訴得明示
    僅就判決之刑、沒收或保安處分一部為之」。查本件上訴人
    即被告及辯護人於本院行準備及審理程序時，均已陳明被告
    上訴之範圍及理由為承認犯罪，希望能從輕量刑，是僅就量
    刑部分上訴；對於原審判決（如附件）認定之犯罪事實、引
    用之證據、理由、適用法條、罪名及沒收等，都沒有不服，
    也不要上訴等語。檢察官、被告及辯護人並均同意本院依照
    原審所認定的犯罪事實、證據理由、適用法條、罪名及沒收
    為基礎，僅就量刑部分調查證據及辯論（見本院卷第92-93
    、112頁）。依據前述規定，本院僅就原判決量刑妥適與否
    進行審理，至於原判決其他部分（含原判決認定之犯罪事實
    、證據、理由、引用的法條及罪名），則非本院審理範圍，
    先予指明。　
貳、維持原審判決之理由：
一、本件被告上訴意旨略以：被告並非具有規模性之工廠，所謂
    製造非制式手槍，就是以電鑽鑽通槍管內組織，再磨平槍管
    之單純手續，子彈部分也是單純撬開底座，以強力膠貼黏彈
    頭及彈殼之粗糙手法，絕與一般具有來福線或以其他精密加
    工CNC所研磨之非制式手槍手法不同，換言之，本案扣案槍
    彈，究竟能否擊發？實有可疑之處，蓋本案鑑定係以槍管有
    貫通、擊發裝置正常等以檢視法認定槍枝具有殺傷力，此部
    分之製造手法，實難比擬一般具有精密測量手段所製造手段
    差距甚遠，是原審判決稱有危害於社會治安，對人民之生命
    身體安全構成潛在威脅之部分，實仍有研求之餘地，請求再
    予考量是否有情輕法重之情事，且謂之符合罪刑相當性及比
    例原則，客觀上足以引起一般人之同情，情節尚堪憫恕，准
    依刑法第59條之規定酌量減輕其刑等語。　　　　
二、然查：　　
（一）按刑法第59條所規定之酌量減輕其刑，必其犯罪另有特殊
      之原因、環境或背景，在客觀上足以引起一般之同情，且
      於法律上別無其他應減輕或得減輕其刑之事由，認即予以
      宣告法定最低度刑猶嫌過重者，始有其適用。至被告之犯
      罪動機、目的等犯罪情節，以及犯罪後態度等事項，僅屬
      刑法第57條所定在法定刑範圍內量刑時應予審酌之事項，
      茍非其犯罪具有特殊原因、環境或背景，在客觀上足堪憫
      恕者，尚難適用刑法第59條酌量減輕其刑之規定。又是否
      適用上揭規定酌量減輕其刑之認定，係屬法院得依職權裁
      量之事項，倘其裁量權之行使並無濫用情形，即不得任意
      指為違法（此最高法院110年度台上字第4656號判決意旨
      可資參照）。經查：本件被告於偵查中供述：本案改造手
      槍是其在網路上購買模擬槍，再自己改造，是先用噴燈燒
      烤槍管，通紅後放在固定器上，再用電鑽貫通槍管，改造
      子彈部分則是在網路上購買裝飾彈，再自己裝底火、火藥
      ，其是用老虎鉗將子彈頭弄開，再用一字起子轉開，再填
      入底火，再用一字起子鎖起來，再放火藥，火藥放好後，
      再將子彈頭依序組起來，其是在網路上學如何改裝的，其
      改造槍彈是因為無聊，看新聞在播，想說改看看，是純粹
      好玩而已等語（見偵卷第18頁），故就其製造本案槍彈及
      槍砲主要組成零件等犯行之動機、原因、目的等，並無任
      何特殊之原因、環境或背景，得認在客觀上足堪憫恕者。
      再查，其所製造經本案查獲者包括非制式手槍1支、子彈
      共57顆、已貫通之槍砲主要組成零件即槍管則有4支，再
      參以扣案如原判決附表一B部分所示供被告犯本罪所用之
      原料及工具等，數量亦非少，故被告本案製造槍彈及槍砲
      主要組成零件顯已持續一段時間，並已具相當之規模，復
      參以目前社會上改造之槍彈氾濫，奪命傷人之槍擊案件更
      時有所聞等情觀之，尚難認被告純因無聊好玩製造槍彈及
      槍砲主要組成零件，在客觀上得引起一般同情，而有何情
      輕法重、顯可憫恕之情，自無適用刑法第59條規定減輕其
      刑之餘地，是被告上訴意旨以其製造本案槍彈之手法單純
      ，與精密製造之手段差距甚遠，是否有危害社會治安，對
      人民生命身體安全構成潛在威脅，仍有研求餘地云云，指
      摘原審未予適用刑法第59條規定減輕其刑容有違誤，自並
      無理由。
（二）末按量刑之輕重，係事實審法院得依職權自由裁量之事項
      ，茍已斟酌刑法第57條各款所列情狀而未逾越法定刑度，
      亦無明顯違背罪刑相當原則，不得遽指為違法；上級法院
      對於下級法院之職權行使，原則上應予尊重。經查，本件
      原審已以行為人之責任為基礎，詳予審酌被告非法製造具
      有殺傷力之非制式手槍、子彈及槍砲主要組成零件，致存
      有槍枝、子彈及槍砲主要組成零件在社會上散布，而使不
      法之徒得以持擁進行危害社會之犯罪之虞，對於社會治安
      潛藏高度危險，然念及被告於犯後尚知坦承犯行，亦清楚
      交待犯罪過程，犯後態度堪稱良好，又其先前並無觸犯槍
      彈藥刀械管制條例之犯罪前科，有臺灣高等法院被告前案
      紀錄表1份可參，本件係為首次觸犯同條例而非反覆犯之
      ，且考量被告製造之非制式手槍1支、貫通槍管4支，數量
      非鉅，且與一同製造之子彈均未見有何用於傷害他人生命
      身體或從事其他不法活動之跡象，復兼衡被告自述其係高
      中肄業、未婚無子女、擔任鷹架工人而須扶養母親之智識
      程度及家庭、經濟狀況等一切情狀，量處有期徒刑7年，
      併科罰金新臺幣（下同）8萬元，併諭知罰金如易服勞役
      之折算標準，尚屬妥適，且無逾越法定範圍或有偏執一端
      或失之過重等罪刑不相當之不當情形，並符比例原則。故
      被告此部分之上訴意旨，亦為無理由，應予駁回。
三、綜上，被告上訴意旨主張原審未適用刑法第59條規定酌減其
    刑及量刑過重等，均為無理由，應予駁回。
據上論斷，應依刑事訴訟法第368條，判決如主文。
本案經檢察官黃彥翔提起公訴，檢察官王全成到庭執行職務。
中　　華　　民　　國　　111 　年　　8 　　月　　16　　日
                  刑事第四庭    審判長法  官  郭玫利
                                      法  官  陳金虎
                                      法  官  林臻嫺
以上正本證明與原本無異。
如不服本判決應於收受送達後20日內向本院提出上訴書狀，其未
敘述上訴理由者，並得於提起上訴後20日內向本院補提理由書（
均須按他造當事人之人數附繕本）「切勿逕送上級法院」。
　　　　　　　　　　　　　　　　　　　書記官　劉素玲　　
中　　華　　民　　國　　111 　年　　8 　　月　　16　　日
附錄本案論罪科刑法條：
槍砲彈藥刀械管制條例第7條
未經許可，製造、販賣或運輸制式或非制式火砲、肩射武器、機
關槍、衝鋒槍、卡柄槍、自動步槍、普通步槍、馬槍、手槍或各
類砲彈、炸彈、爆裂物者，處無期徒刑或7年以上有期徒刑，併
科新臺幣3千萬元以下罰金。
未經許可，轉讓、出租或出借前項所列槍砲、彈藥者，處無期徒
刑或5年以上有期徒刑，併科新臺幣1千萬元以下罰金。
意圖供自己或他人犯罪之用，而犯前二項之罪者，處死刑或無期
徒刑；處徒刑者，併科新臺幣5千萬元以下罰金。
未經許可，持有、寄藏或意圖販賣而陳列第1項所列槍砲、彈藥
者，處5年以上有期徒刑，併科新臺幣1千萬元以下罰金。
意圖供自己或他人犯罪之用，以強盜、搶奪、竊盜或其他非法方
法，持有依法執行公務之人所持有之第1項所列槍砲、彈藥者，
得加重其刑至二分之一。
第1項至第3項之未遂犯罰之。
槍砲彈藥刀械管制條例第12條
未經許可，製造、販賣或運輸子彈者，處1年以上7年以下有期徒
刑，併科新台幣500萬元以下罰金。
未經許可，轉讓、出租或出借子彈者，處6月以上5年以下有期徒
刑，併科新台幣300萬元以下罰金。
意圖供自己或他人犯罪之用，而犯前二項之罪者，處3年以上10
年以下有期徒刑，併科新台幣700萬元以下罰金。
未經許可，持有、寄藏或意圖販賣而陳列子彈者，處5年以下有
期徒刑，併科新台幣300萬元以下罰金。
第1項至第3項之未遂犯罰之。
槍砲彈藥刀械管制條例第13條
未經許可，製造、販賣或運輸槍砲、彈藥之主要組成零件者，處
3年以上10年以下有期徒刑，併科新台幣700萬元以下罰金。
未經許可，轉讓、出租或出借前項零件者，處1年以上7年以下有
期徒刑，併科新台幣500萬元以下罰金。
意圖供自己或他人犯罪之用，而犯前2項之罪者，處5年以上有期
徒刑，併科新台幣1000萬元以下罰金。
未經許可，持有、寄藏或意圖販賣而陳列第1項所列零件者，處6
月以上5年以下有期徒刑，併科新台幣300萬元以下罰金。
第1項至第3項之未遂犯罰之。